# 请教陈版：坏账准备披露问题

提问人：www 学习 时间：2019-08-30 14:39:48
陈老师：
您好！
请问陈老师：坏账准披露时计提、转回或收回、转销或核销有何不同？
例如：A 公司 2019 年 1 月 1 日起执行新金融工具准则后，假设 2019年 1-6月 A 公司坏账准备仅发生应按照账龄组合计提的情况：
第 1 种情况：
2018 年 12 月 31 日应收账款/其他应收款的坏账准备按账龄计算余额共计 100 万元；
2019 年 6 月 30 日应收账款/其他应收款的坏账准备按账龄计算余额共计150 万元；
假设 A公司在 2019 年 1-6月未发生坏账的转销或核销，那么 A公司本期在披露坏账准备时是否应将 50 万元补提金额作为本期计提金额进行披露，A 公司 2019 年 1-6月无转回或收回坏账准备？
第 2 种情况：
2018 年 12 月 31 日应收账款/其他应收款的坏账准备按账龄计算余额共计 100 万元；
2019 年 6 月 30 日应收账款/其他应收款的坏账准备按账龄计算余额共计80 万元；
假设 A公司在 2019 年 1-6月未发生坏账的转销或核销，那么 A公司本期在披露坏账准备时是否应将 20 万元转回金额作为本期转回填列？
请问陈老师：
坏账准备的转回和收回有何不同？收回是否可以理解为以前已经确认坏账发生，本期又收回来，所以作为坏账准备收回；而坏账准备的转回是指以前年度计提多了，本期需要转回，也就是上边的第 2 种情况？
请问陈老师，假设第 1 种情况中应收账款/其他应收款均为 1 年 1 以内的，且截至 2018 年 12 月 31 日应收账款/其他应收款全部为 2018 年5 月 31 日以前的应收账款/其他应收款，那么截至 2019 年 6 月 30 日，相当于已经把 2018 年度 1 年以内的应收账款/其他应收款已经全部收回了，截止 2019 年 6 月 30 日的应收账款/其他应收款就全部都是本年新发生的 1 年以内的了，那从这个角度理解，我认为在披露上述应收账款/其他应收款的坏账准备本期情况时应该是本期收回 100 万，新计提 150 万元；即第 1 种情况应披露为：
类别 2018 年 12 月
31 日 本期变动金额 2019
年 6 月 30 日
计提 转回或收回 转销或核销
按账龄组合计提坏账准备的应收账款 100 150 100 0 150感谢陈老师的耐心指导！

回答人：chenyiwei
第 1 种情况：是。
第 2 种情况：一般理解应披露为计提-20 万，也可以接受披露为转回 20万元。
“收回” 如你所述可以理解为 “以前已经确认坏账发生，本期又收回来，所以作为坏账准备收回”。“转回” 一般是指在应收账款原始金额不变的情况下，因评估可收回金额因以前导致计提坏账准备的原因消失等导致增加，故转回一部分或全部原先计提的坏账准备。
账龄法计提的坏账准备是针对账龄段整体的，不是针对其中某一笔款项的，所以你的最后一段中还应当是计提 50 万元，而不是 “本期收回 100 万，新计提 150 万元”。

提问人：czwheb 时间：2019-09-07 20:11:43
陈版：如果某公司中报时根据掌握的信息对某个客户的应收账款单项计提了坏账准备 100 万元，年报时根据获取的最新信息，客户情况已好转或者说把款项收回了，站在年报的角度还需把中报时单项计提的坏账准备 100 万元作为单项计提的坏账准备转回计入非经常性损益吗？

回答人：chenyiwei
理论上是需要的，因为中报也是公开披露过的。